【裁判字號】    89,易,1293
【裁判日期】    890526
【裁判案由】    詐欺
【裁判全文】
臺灣板橋地方法院刑事判決                        八十九年度易字第一二九三號
    公  訴  人  臺灣板橋地方法院檢察署檢察官
    被      告  甲○○
右列被告因詐欺案件，經檢察官提起公訴（八十九年度偵緝字第二八二號），本院判
決如左：
    主  文
甲○○以詐術得財產上不法之利益，科罰金壹萬元，如易服勞役，以佰元折算壹日
。
    事  實
一、甲○○前曾涉侵占、詐欺、妨害兵役、違反動產擔保交易法、賭博等案件，其中
    於民國（下同）八十七年間，因詐欺案件，經本院判科罰金一千元，甫於八十八
    年六月十八日以易服勞役執行完畢（不構成累犯），猶不知悔改，復意圖為自己
    不法之利益，於八十八年七月二十六日凌晨零時許，明知自身無力支付車資費用
    ，竟仍佯裝闊綽，在臺北縣新莊市民路「鴻金寶戲院」前，搭乘由乙○○所駕駛
    車號Ｐ六─二一七號之營業小客車，護送三名女性友人返回桃園縣大溪、慈湖等
    地住處，俟該三名女性友人分別下車後，復要求乙○○折返新莊市○○路與中正
    路口，而詐取免費搭乘營業小客車之財產上不法利益（車資計新台幣二千五百元
    ），嗣甲○○因身無分文，乃於下車之際將其國民身份證一枚交予乙○○，並告
    稱翌日再清償車資，詎屆時並未依約清償上開車資，經乙○○屢屢催討，亦未獲
    置理，始知受騙。
二、案經乙○○訴請臺北縣警察局新莊分局報告臺灣板橋地方法院檢察署檢察官偵查
    起訴。
    理  由
一、被告甲○○經合法傳喚雖未到庭應訊，惟查：右揭事實，迭據告訴人乙○○於警
    訊、偵查及本院審理時指訴綦詳，核與指訴之細節均屬相符，並有告訴人所提出
    上開被告所交付之國民身分證一枚附卷可稽，核與被告於偵查中供稱其於前述時
    、地確有搭乘告訴人所駕駛之營小客車，且並未給付車資，嗣後亦未清償該筆款
    項等節相符，堪認告訴人之指訴情節與事實相符，至被告於偵查中雖辯稱告訴人
    嗣又持其國民身分證申辦行動電話門號，始拒絕清償上開車資云云，然告訴人迭
    於偵查中及本院審理時堅稱並無此等情事，且被告亦無法提任何事證以實其說，
    僅泛稱係受他人告知有該等情事云云，殊難認其此部分辯解堪予採信。綜上所述
    ，本件事證己臻明確，被告犯行洵堪認定。
二、核被告所為，係犯刑法第三百三十九條第二項之詐欺得利罪。爰審酌被告先前即
    已有如事實欄所載之多次前科情形（有臺灣高等法院檢察署刑案紀錄簡覆表一份
    附卷可稽），素行狀況不佳，竟仍為貪圖小利，恣意詐取免費搭乘營業小客車之
    財產上不法利益，並參酌其犯罪之手段、所生危害及犯罪後態度等一切情狀，量
    處如主文所示之刑，並諭知易服勞役之折算標準，以示懲戒。
三、如事實欄所載之被告國民身分證一枚，雖為被告所有之物，惟被告係於實施詐得
    財產上不法利益之詐欺行為終了後，始取出其國民身分證交予告訴人而順利脫身
    ，已如上述，是該枚國民身分證自非屬供犯罪所用之物，爰不予宣告沒收，併此
    敘明。
四、被告經合法傳喚，無正當理由未於審理期日到庭，本院認本件係應科罰金之案件
    ，爰不待其陳述，逕行判決。
據上論斷，應依刑事訴訟法第二百九十九條第一項前段、第三百零六條，刑法第三百
三十九條第二項、第四十二條第二項，罰金罰鍰提高標準條例第一條前段、第二條，
判決如主文。
本案經檢察官靳開聖到庭執行職務
中      華      民      國      八十九      年     五     月   二十六   日
                                      臺灣板橋地方法院刑事第二庭
                                          法  官  王  屏  夏
右正本證明與原本無異。
如不服本判決應於送達後十日內向本院提出上訴狀。
                                          書記官  楊  璧  華
中      華      民      國      八十九      年     六     月     一     日
附錄本案論罪科刑法條全文：
刑法第三百三十九條
意圖為自己或第三人不法之所有，以詐術使人將本人或第三人之物交付者，處五年以
下有期徒刑、拘役或科或併科一千元以下罰金。
以前項方法得財產上不法之利益或使第三人得之者亦同。
前二項之未遂犯罰之。


司法院資訊處製作；財團法人民間司法改革基金會備份。
